# 关于可供出售金融资产

提问人：赵嵩 时间：2011-07-13 21:01:22
由于可供出售金融资产在持有期间的公允价值变动损益是计入“资本公积——其他资本公积”的，那么在企业没有其他资本公积的情况下，在公允价值下跌时，是否意味着资本公积为负？如何在资产负债表中体现？有观点认为参照同一控制下的合并计入留存收益，有道理么？

回答人：chenyiwei
可供出售金融资产公允价值变动属于其他综合收益，而同一控制下企业合并的交易差额是权益性交易所形成，两者从会计角度看，其性质和会计处理方法是完全不同的，因此不能比照。当可供出售金融资产的市价低于成本但尚不属于“严重或非暂时性下跌”时，这部分资本公积出现负数是完全可以的。如果发生“严重或非暂时性下跌”，则应计提减值准备，并将资本公积负数转出，转入当期损益处理。